臺灣臺中地方法院刑事判決　　　　　　　　　　　　九十三年度易字第二七九八號
　　公　訴　人　臺灣臺中地方法院檢察署檢察官
　　被　　　告　甲○○
右列被告因違反毒品危害防制條例案件，經檢察官提起公訴（九十三年度毒偵字第四
九九六號），被告於準備程序中就被訴事實為有罪之陳述，經告以簡式審判之旨，並
聽取意見後，本院合議庭裁定由受命法官獨任進行簡式審判程序，本院判決如左：
    主    文
甲○○施用第二級毒品，累犯，處有期徒刑玖月。
扣案之第二級毒品甲基安非他命壹包（毛重壹公克）及含有第二級毒品甲基安非他命
殘渣之玻璃吸食器壹個，均沒收銷燬之。
    犯罪事實
一、甲○○前曾於民國八十八年間因施用毒品案件，經本院以八十八年度毒聲字第五
    三四九號裁定送觀察、勒戒後，認無繼續施用毒品之傾向，由臺灣臺中地方法院
    檢察署檢察官於八十八年九月十八日以八十八年度毒偵字第六三五號為不起訴處
    分確定，並於同年月二十日執行完畢釋放；又於八十九年間因施用毒品案件，經
    本院裁定送觀察、勒戒後，仍認無繼續施用毒品之傾向，經臺灣臺中地方法院檢
    察署檢察官於八十九年三月七日以八十九年度毒偵字第一五七九號為不起訴處分
    確定，並於同年月八日執行完畢釋放；復於八十九年間因施用毒品案件，經本院
    以八十九年度毒聲字第一七七四號裁定送觀察、勒戒後，由臺灣臺中地方法院檢
    察署檢察官聲請強制戒治，經本院裁定令入強制戒治處所施以強制戒治一年，於
    九十年四月三日強制戒治期滿執行完畢釋放；再於九十一年間因施用毒品案件，
    經臺灣臺中地方法院檢察署檢察官聲請強制戒治，經本院以九十一年度毒聲字第
    二二○三號裁定令入強制戒治處所施以強制戒治一年，於九十二年八月十日強制
    戒治期滿執行完畢釋放；且其於九十一年間所犯毒品案件，經臺灣臺中地方法院
    檢察署檢察官依修正前毒品危害防制條例第二十條第三項規定提起公訴，經本院
    以九十一年度易字第三○四四號判處有期徒刑八月，於九十二年一月十日確定，
    甫於九十三年四月九日執行完畢。其仍不知戒惕，於九十二年八月十日強制戒治
    執行完畢釋放後之五年內，竟基於施用第二級毒品之犯意，於九十三年十一月二
    十四日上午九時許，在臺中市○區○村路美之旅大飯店內（起訴書誤載為九十三
    年十一月二十五日中午十二時三十分許往前回溯九十六小時內某時點，在不詳處
    所），以將第二級毒品甲基安非他命置放於鋁箔紙上以火燻烤，使其產生霧化氣
    體，再吸食其霧化氣體之方式，施用第二級毒品甲基安非他命一次。嗣於九十三
    年十一月二十五日上午十時三十分許，警方經甲○○及乙○○即甲○○母親之同
    意，進入臺中市○區○村路一六四巷十六號住處搜索而查獲，並當場扣得甲○○
    所有供施用之第二級毒品甲基安非他命一包（毛重一公克）及含有第二級毒品甲
    基安非他命殘渣之玻璃吸食器一個。
二、案經臺中市警察局第一分局報請臺灣臺中地方法院檢察署檢察官偵查起訴。
    理    由
一、訊據被告甲○○對其於右揭時地施用第二級毒品甲基安非他命之事實，業據其於
    本院審理時坦承不諱，並有其所有供施用之第二級毒品甲基安非他命一包（毛重
    一公克）及玻璃吸食器一個扣案可佐。又被告為警查獲後，其尿液經送請詮昕科
    技股份有限公司檢驗之結果，呈有甲基安非他命陽性反應，此有該公司濫用藥物
    尿液檢驗報告一紙在卷可憑。再查，被告於八十八年間因施用毒品案件，經本院
    以八十八年度毒聲字第五三四九號裁定送觀察、勒戒後，認無繼續施用毒品之傾
    向，由臺灣臺中地方法院檢察署檢察官於八十八年九月十八日以八十八年度毒偵
    字第六三五號為不起訴處分確定，並於同年月二十日執行完畢釋放；又於八十九
    年間因施用毒品案件，經本院裁定送觀察、勒戒後，仍認無繼續施用毒品之傾向
    ，經臺灣臺中地方法院檢察署檢察官於八十九年三月七日以八十九年度毒偵字第
    一五七九號為不起訴處分確定，並於同年月八日執行完畢釋放；復於八十九年間
    因施用毒品案件，經本院以八十九年度毒聲字第一七七四號裁定送觀察、勒戒後
    ，由臺灣臺中地方法院檢察署檢察官聲請強制戒治，經本院裁定令入強制戒治處
    所施以強制戒治一年，於九十年四月三日強制戒治期滿執行完畢釋放；再於九十
    一年間因施用毒品案件，經臺灣臺中地方法院檢察署檢察官聲請強制戒治，經本
    院以九十一年度毒聲字第二二○三號裁定令入強制戒治處所施以強制戒治一年，
    於九十二年八月十日強制戒治期滿執行完畢釋放之事實，有臺灣高等法院被告全
    國前案紀錄表及臺灣臺中地方法院檢察署刑案資料查註紀錄表各一份在卷可稽。
    綜上，被告自白與事實相符，其於前案強制戒治執行完畢釋放後五年內再犯本件
    施用第二級毒品甲基安非他命之事證明確，犯行洵堪認定。
二、核被告所為，係犯毒品危害防制條例第十條第二項之施用第二級毒品甲基安非他
    命罪。被告施用毒品甲基安非他命前之持有毒品甲基安非他命之犯行，本應以持
    有論，惟持有後進而施用，其持有之低度行為應為施用之高度行為所吸收，故不
    再另論其持有第二級毒品罪。被告前曾於九十一年間因毒品案件，經本院以九十
    一年度易字第三○四四號判處有期徒刑八月，於九十二年一月十日確定，甫於九
    十三年四月九日執行完畢之事實，有臺灣高等法院被告全國前案紀錄表、臺灣臺
    中地方法院檢察署刑案資料查註紀錄表各一份在卷可稽，其受有期徒刑之執行完
    畢後，五年以內再犯本件有期徒刑以上之罪，為累犯，應依刑法第四十七條規定
    加重其刑。爰審酌被告一再施用毒品，經觀察、勒戒及強制戒治後，仍不知戒惕
    ，再次施用第二級毒品甲基安非他命，無視於毒品對於自身健康之戕害及國家對
    於杜絕毒品犯罪之禁令，不知戒除惡習，惡性非輕，然念及被告於本院審理期間
    坦承犯行，態度良好，其施用毒品甲基安非他命並無危害他人及其施用之次數等
    一切情狀，量處如主文所示之刑，並諭知易科罰金之折算標準，以資懲儆。又扣
    案之第二級毒品甲基安非他命一包（毛重一公克），為毒品；扣案為被告所有之
    含有第二級毒品甲基安非他命殘渣之玻璃吸食器一個，因與其內殘留之第二級毒
    品甲基安非他命無法剝離，整體應視為毒品，均應依毒品危害防制條例第十八條
    第一項前段之規定，予以宣告沒收銷燬之。
據上論斷，應依刑事訴訟法第二百七十三條之一第一項、第二百九十九條第一項前段
，毒品危害防制條例第十條第二項、第十八條第一項前段、第二十三條第二項，刑法
第十一條、第四十七條，判決如主文。
本案經檢察官丙○○到庭執行職務
中      華      民      國      九十四    年      一    月    二十八    日
                                  臺灣臺中地方法院刑事第一庭
                                      法  官  周 瑞 芬
右正本證明與原本無異。
如不服本判決，應於送達後十日內向本院提出上訴狀（須附繕本），上訴於臺灣高等
法院臺中分院。
                                      書記官
中      華      民      國      九十四    年      一    月    二十八    日
附錄本判決論罪科刑法條：
毒品危害防制條例第十條第二項：
  施用第二級毒品者，處三年以下有期徒刑。
